【裁判字號】    99,審聲,95
【裁判日期】    991019
【裁判案由】    停止執行
【裁判全文】
臺灣高雄地方法院民事裁定              99年度審聲字第95號
聲  請  人  甲○○
相  對  人  高雄市政府
法定代理人  乙○
當事人間聲請停止執行事件，本院裁定如下：
    主  文
聲請人供擔保新台幣貳拾萬元後，本院九十九年度司執字第一一
○○○二號強制執行事件，關於聲請人部分之強制執行程序，於
本院九十九年度審訴字第一九九八號債務人異議之訴事件判決確
定前，應暫予停止。
    理  由
一、聲請意旨略以：相對人前以本院雄院鳴96執福字第121425號
    債權憑證，向本院聲請對聲請人於高雄銀行股份有限公司大
    發分公司、中華郵政股份有限公司大寮郵局之存款債權為強
    制執行，經本院以99年度司執字第110002號強制執行事件受
    理，並扣押上開存款債權在案。惟聲請人已於99年10月15日
    ，以本院91年度促字第8706號支付命令送達不合法，及原告
    未曾居住於高雄市○○區○○街34號，無庸負擔補償金為由
    ，提起債務人異議之訴，現由本院以99年度審訴字第1998號
    民事事件受理在案，爰依強制執行法第18條第2 項之規定，
    聲請准供擔保後停止強制執行。
二、按有回復原狀之聲請，或提起再審或異議之訴，或對於和解
    為繼續審判之請求，或提起宣告調解無效之訴，撤銷調解之
    訴，或對於法院依強制執行法第4 條第1 項第5 款之裁定提
    起抗告時，法院因必要情形或依聲請定相當並確實擔保，得
    為停止強制執行之裁定，強制執行法第18條第2 項定有明文
    。又法院裁定准許停止強制執行所定之擔保金，係備供債權
    人因停止執行所受損害之賠償，其數額應依標的物停止執行
    後，債權人未能即時受償或利用該標的物所受之損害額，或
    其因另供擔保強制執行所受之損害額定之，非以標的物之價
    值或其債權額為依據（最高法院91年度台抗字第429 號裁定
    意旨參照）。
三、經查：聲請人係以上開事由提起債務人異議之訴，聲請停止
    本院99年度司執字第110002號強制執行程序，此經本院調取
    上開執行卷宗及本院99年度審訴字第1998號債務人異議之訴
    事件卷宗核閱屬實，是聲請人聲請停止執行，即屬有據。又
    相對人聲請強制執行之債權額為新臺幣（下同）974,676 元
    及自90年7 月9 日起至清償日止按年息5%計算之利息，計算
    至99年9 月7日相對人聲請強制執行之日止，債權額計為1,4
    21,403元【計算式：974,676+974,676 ×5%×（9+1/6 ）=
    1,421,403 】，而本件強制執行程序中所扣押之聲請人存款
    已高於上開金額，經審閱上開執行卷宗無訛，則相對人因停
    止執行所受之損害，應為無法取得執行金額之損害。本院審
    酌聲請人聲請強制執行之金額為1,421,403 元，相對人因停
    止執行致無法運用該筆款項，可能受有利息之損害，及本案
    爭點在於聲請人主張支付命令未合法送達，及其無須支付補
    償金有無理由等情，訴訟確定時間約需3 年左右，酌定本件
    擔保金額為200,000 元。
四、依強制執行法第18條第2項，裁定如主文。
中    華    民    國    99    年    10    月    19    日
                    民事第二庭法  官  謝  雨  真
正本證明與原本無異。
如不服本裁定應於送達後10日內向本院提出抗告狀，並繳納裁判
費新台幣1,000元。
中    華    民    國    99    年    10    月    19    日
                              書記官  林  昭  吟

司法院資訊處製作；財團法人民間司法改革基金會備份。
